【裁判字號】    99,上易,1476
【裁判日期】    991230
【裁判案由】    竊盜
【裁判全文】
臺灣高等法院臺中分院刑事判決        99年度上易字第1476號
上  訴  人  臺灣臺中地方法院檢察署檢察官
被      告  林永裕
            林溪泉
上列上訴人因被告等竊盜案件，不服臺灣臺中地方法院99年度易
字第2270號中華民國99年9月20日第一審判決（起訴案號：臺灣
臺中地方法院檢察署99年度偵字第6425、10678號），提起上訴
，本院判決如下：
    主  文
上訴駁回。
    理  由
一、本案經本院審理結果，認第一審判決認事用法及量刑均無不
    當，應予維持，並引用第一審判決書所記載之事實、證據及
    理由（如附件）。
二、本件檢察官提起上訴意旨略以：(一)被告林永裕有多起竊盜前
    科，並有迴護共犯林溪泉之詞，且96年間犯竊盜罪，業經法
    院判處有期徒刑7月，本件並構成累犯，原審判決僅處以有
    期徒刑3月殊嫌太輕。(二)被告林溪泉有前科犯罪經歷，其對
    於多事之路人質疑竊盜，而佯稱、鎮靜以圖蒙混過關，亦非
    難事，且其與被告林永裕將竊得之抽水馬達儘速帶離現場，
    亦顯共同竊盜之犯意堅定。又抽水馬達工作範圍涵蓋整個墓
    園中，縱使被告林永裕有前置作業先將該抽水馬達移動位置
    ，以圖竊取時便利遂行，然該抽水達馬達仍在失主工作範圍
    完全支配之內，被告林永裕尚未完成其接續犯行，本件係至
    被告林永裕及林溪泉將該抽水馬達置於機車腳踏板上時，方
    屬竊盜完成，從而，被告二人之共同竊盜犯行應屬明確。因
    認原審判決認事用法尚嫌未洽，爰提起上訴請求撤銷原審判
    決，更為適當合法之判決云云。
三、經查：
(一)、按量刑輕重係屬事實審法院得依職權自由裁量之事項，苟已
    斟酌刑法第57條各款所列情狀而未逾越法定刑度，不得遽指
    為違法（參最高法院72年度台上字第6696號、75年度台上字
    第7033號判例要旨），且在同一犯罪事實與情節，如別無其
    他加重或減輕之原因，下級審量定之刑，亦無過重或失輕之
    不當情形，則上級審法院對下級審法院之職權行使，原則上
    應予尊重（參最高法院85年度臺上字第2446號判決）。
(二)、查本件被告林永裕所犯刑法第320條第1項之竊盜罪，其法定
    刑為「5年以下有期徒刑、拘役或500元（銀元）以下罰金」
    。又被告林永裕雖於96年間曾犯竊盜罪，經原審法院97年度
    易字第2531號案判處有期徒刑7月確定，本件並構成累犯（
    參本院卷第11-15頁臺灣高等法院被告前案紀錄表），惟
    每案件之情節各有不同，並非後案刑度一定要比前案重，且
    被告林永裕雖然有前科紀錄品行不良，但法院科刑時尚須審
    酌刑法第57條其他各項情形，以為綜合判斷，被告林永裕
    於案發後，自警詢初始迄本院審理時，均一再坦承犯行不諱
    ，此有各該筆錄在卷可佐，可謂犯後態度良好，被害人戴
    明松於99年9月6日在原審審理中陳稱：「我沒有要告被告二
    人，那個抽水馬達我買的時候是新臺幣4000元，我也用了一
    陣子，馬達也舊了不值錢。」等語（參原審卷第35頁背面筆
    錄），且該抽水馬達亦經戴明松領回，此有贓物認領保管單
    附卷可稽（參警卷第17頁），足徵本件所生之損害甚微，
    被告林溪泉經原審判決無罪，並非僅憑被告林永裕之證述，
    且本院亦認檢察官所舉之證據並不足以使本院形成被告林溪
    泉有共同竊盜之確信（詳下述），是以自非能以被告林永裕
    為對被告林溪泉有利之證述，即謂被告林永裕所言係屬迴護
    被告林溪泉之詞。本院因認原審對構成累犯之被告林永裕，
    依刑法第47條第1項之規定加重其刑後，依刑法第57條規定
    審酌「被告林永裕有上揭前科，素行不佳，猶不思循合法正
    當途徑獲致所得而觸法，被告行竊所得非鉅，且於犯後坦承
    犯行，已有悔意」等情，量處被告林永裕有期徒刑3月，並
    未逾越法定刑度，且無過重或失輕之明顯不當情形，依前揭
    說明，本院即應予尊重。
四、次查：
(一)、按刑法第320條第1項竊盜罪之行為是否已經完成，除主觀上
    有意圖為自己不法所有之竊盜犯意外，尚應以所竊之物已否
    移入自己權利支配之下為其判斷標準。
(二)、查證人即被告林永裕於99年9月6日在原審審理中具結證稱
    ：「前一天晚上（即99年2月11日）我就發現這臺抽水馬達
    ，我就馬上搬到臺中縣大肚鄉○○村○○路○段512巷46之6
    號前50公尺公墓旁邊去藏起來，我是偷到之後先藏起來，隔
    天再叫林溪泉去看這臺抽水馬達有沒有故障，這臺抽水馬達
    原來是放在比較下面那裡，那邊有一個工廠，放在工廠的空
    地上，那個工廠還在蓋，距離我藏抽水馬達的公墓旁約有1
    分鐘的機車車程。」等語（參原審卷第33頁筆錄），同日證
    人戴明松在原審審理中具結證稱：「（問：本案的抽水馬達
    你是放置在何處遭竊的？）我是放在距離臺中縣大肚鄉○○
    村○○路○段512巷46之6號前50公尺公墓處再往上5、60公尺
    處的公墓旁，我用草把它蓋起來，因為我帶抽水馬達出去圳
    溝旁使用，結果故障，我就把抽水馬達抱到上面公墓旁，用
    草蓋起來，改天再找人修理，因為快過年了，想要過年後再
    找人修理，用草蓋起來才不會被人偷走。」、「（問：提示
    警卷第20頁的照片〈內容顯示：99年2月12日遭路人陳進樹
    發現該抽水馬達之處〉，這是不是你原來放置抽水馬達的地
    點？）不是，是在更上面5、60公尺的公墓旁，應該有人將
    抽水馬達從我原來放置的位置，移動到照片上所示公墓旁草
    叢的位置。」、「（問：如果把抽水馬達移動放在公墓任何
    一個地方，你有辦法找出來嗎？）沒有辦法，要看藏在哪裡
    ，如果草蓋起來，我也找不到。」等語（參原審卷第35頁筆
    錄），又警卷第20頁現場照片顯示：現場公墓範圍遼闊，雜
    草叢生，墳墓眾多。足見被告林永裕確實於99年2月11日已
    將該抽水馬達由原置放處搬移至99年2月12日被發現即警卷
    第20頁照片所示之該處地點，而公墓範圍遼闊，雜草叢生，
    墳墓眾多，若再刻意掩藏，被害人戴明松自難以找得到該抽
    水馬達，只有藏匿之人才能輕易知道其地點，此從99年2月1
    2日被告林永裕直接到案發現場帶走該抽水馬達，即可得知
    ，是以被告林永裕於99年2月11日將該抽水馬達搬移到其自
    己知道之地點後，該抽水馬達自已在其實力支配之下無訛，
    而已經完成竊盜之行為。證人陳進樹於99年2月12日在警
    詢中證稱：「我發現機車駕駛正在搬運抽水馬達至機車腳踏
    板，我問他東西是不是你的，為何要偷竊，他沒有說話後即
    駕機車離去。」等語（參警卷第10頁筆錄，證人此部分審判
    外之陳述，因當事人未於辯論終結前聲明異議，依刑法第15
    9條之5第2項之規定，有證據能力），此參諸該抽水馬達體
    積不大（參警卷第21頁照片），及被告林永裕於本院供稱該
    抽水馬達僅約5、6公斤重（參本院卷第27頁筆錄）等情，可
    知本件是被告林永裕獨自將該抽水馬達搬放在機車腳踏板上
    載走。茲該抽水馬達既非粗重須人幫忙搬抬之物，則被告林
    永裕於前一日竊盜得手後，翌日再找被告林溪泉前來，顯非
    為了幫忙搬抬該水馬達回去，是以被告林溪泉辯稱係被告林
    永裕找伊去看看抽水馬達可不可以用，即非全然不足採信。
    被告林永裕於99年2月11日既已竊得該抽水馬達，其竟未
    將之直接帶回去，並於翌日載被告林溪泉去現場看看有無故
    障，可斷其意應係欲先確認該抽水馬達無故障，才要帶回去
    ，而該抽水馬據被害人戴明松之證述，已經故障（詳前述）
    ，被告林永裕卻仍將之載走，可信當時應係遇到證人陳進樹
    質問，於被告林溪泉尚未檢查確認之前，被告林永裕即因心
    虛而將之先帶離現場再處理，是以被告林溪泉在本院陳稱「
    林永裕本來要拿抽水馬達給我看，我都還沒有看到」等語，
    應非虛假。99年2月12日是由被告林永裕騎乘車牌號碼CH7
    -071號重型機車搭載被告林溪泉到達現場，此經被告林永裕
    、林溪泉及證人陳進樹陳述在卷，並為起訴書所記載，是以
    被告林永裕於將該抽水馬達置放在機車腳踏板上離開時，將
    被告林溪泉一起載離，與常情並無違背，是以亦非能以被告
    林溪泉搭乘被告林永裕之機車離開現場，即謂其與被告林永
    裕共同竊盜之犯意堅定。
五、綜上，本院認檢察官上訴意旨，仍執前詞指摘原審判決不當
    ，提起上訴，為無理由，應予駁回。
據上論斷，應依刑事訴訟法第373條、第368條，判決如主文。
本案經檢察官徐錫祥到庭執行職務。
中    華    民    國    99    年    12    月    30    日
            刑事第七庭    審判長法  官  林  榮  龍
                                法  官  王  義  閔
                                法  官  李  秋  娟
上列正本證明與原本無異。
不得上訴。
                                書記官  詹  錫  朋
中    華    民    國    99    年    12    月    31    日

司法院資訊處製作；財團法人民間司法改革基金會備份。
